# 同一控制企业合并

提问人：asdlinlvhe 时间：2016-03-04 15:05:22
P公司持有A公司70%股权，长期股权投资账面余额 70 万元，P公司持有B公司60%股权，长期股权投资账面余额 60 万元，P公司将持有A公司的股权以 100 万元的价格转让给B，转让时A公司的净资产为 90 万元，其中实收资本 100 万元，未分配利润-10万元。请问老师：
P公司在个别报表和合并报表上如何处理？如果转让价格是 40 万元，又怎样处理？关于同一控制企业合并转让方如何处理、集团合并层面如何调整，请老师解惑。

回答人：chenyiwei
转让方的会计处理就是一般的长期股权投资转让会计处理，将转让价款与原投资帐面价值之间的差额计入投资收益。如果交易价格显失公允的，则考虑对其中的权益性交易成份进行识别和会计核算。 本案例中因为是在P的控制范围内的转移，所以P的合并报表层面应完整抵销该内部股权转让交易的影响，视同该交易未发生过。